臺灣士林地方法院民事裁定
110年度消債更字第186號
債  務  人  吳信福  


代  理  人  陳宜新律師（法扶律師）
上列當事人聲請更生事件，本院裁定如下：
    主  文
債務人吳信福自中華民國一百一十一年二月二十四日十七時起開
始更生程序。
命司法事務官進行本件更生程序。
    理  由
一、按債務人對於金融機構負債務者，在聲請更生或清算前，應
    向最大債權金融機構請求協商債務清償方案，或向其住、居
    所地之法院或鄉、鎮、市、區調解委員會聲請債務清理之調
    解，消費者債務清理條例第151條第1項定有明文。次按，債
    務人不能清償債務或有不能清償之虞，且無擔保或無優先權
    之本金及利息債務總額未逾新臺幣（下同）1,200萬元者，
    於法院裁定開始清算程序或宣告破產前，得向法院聲請更生
    ，觀諸同條例第3條、第42條第1項規定自明。又法院開始更
    生程序之裁定，應載明其年、月、日、時，並即時發生效力
    。法院開始更生或清算程序後，得命司法事務官進行更生或
    清算程序，必要時得選任律師、會計師或其他適當之自然人
    或法人一人為監督人或管理人，復為同條例第45條第1項、
    第16條所明定。
二、聲請意旨略以：伊有不能清償債務之虞，前已向法院聲請債
    務清理之調解，惟調解不成立。又伊無擔保或無優先權之本
    金及利息債務總額未逾1,200萬元，復未經法院裁定開始清
    算程序或宣告破產，爰聲請更生等語。
三、經查，債務人所主張之上開事實，有債務人現戶全戶戶籍謄
    本（見本院卷第52頁至第54頁）、財團法人金融聯合徵信中
    心當事人綜合信用報告之債務清理條例前置協商專用債權人
    清冊（見本院110年度司消債調字第256號卷，下稱調解卷，
    第14頁至第16頁）、財團法人金融聯合徵信中心當事人綜合
    信用報告（見調解卷第17頁至第20頁）、108至109年度綜合
    所得稅各類所得資料清單（見本院卷第58頁至第60頁）、全
    國財產稅總歸戶財產查詢清單（見本院卷第56頁）、調解不
    成立證明書（見調解卷第73頁）、債務人名下之土地及建物
    第一類登記謄本（見本院卷第62頁至第66頁）、汽車車號00
    00-00號及機車車號000-000號之行照影本（見調解卷第12頁
    至第13頁）、郵局之存摺資料（見本院卷第72頁至第80頁）
    、中華民國人壽保險商業同業公會投保查詢資料（見本院卷
    第184頁）、收入證明切結書（見調解卷第32頁）、工作紀
    錄（見本院卷第106頁至第108頁、第200頁至第202頁）、債
    務人最新勞工保險被保險人投保資料表（見調解卷第33頁至
    第34頁）、債務人配偶最新勞工保險被保險人投保資料表（
    見本院卷第110頁至第111頁）、債務人配偶之108至109年度
    綜合所得稅各類所得資料清單及全國財產稅總歸戶財產查詢
    清單（見本院卷第114頁至第118頁）、房屋租賃契約書（見
    調解卷第6頁至第8頁）、債務人子女之108至109年度綜合所
    得稅各類所得資料清單及全國財產稅總歸戶財產查詢清單（
    見本院卷第122頁至第138頁）等為證，核閱屬實。是債務人
    擔任工地臨時工，每月收入約3萬4,000元至4萬3,000元（見
    本院卷第106頁至第108頁、第200頁至第202頁），名下尚有
    民國94年出廠之車號0000-00號汽車1台、103年出廠之車號0
    00-000號機車1台，該汽機車經估價分別約4萬元、8,000元
    （見本院卷第68頁至第70頁），另債務人名下雖有位於花蓮
    縣之不動產2筆，經鑑價後核定之拍賣最低價額為135萬4,29
    5元，然不足以清償優先債權及執行費用，故無拍賣實益（
    見本院卷第40頁），又除每月個人必要支出外，債務人尚須
    扶養子女等情（見調解卷第22頁）。惟債務人負擔之債務依
    債權人清冊所載至少226萬3,647元（見調解卷第29頁正反面
    ，本院卷第140頁、第178頁），以債務人自陳其每月可清償
    5,000元（見本院卷第142頁）計算，至少需約38年（計算式
    ：2,263,647÷5,000÷12≒37.7）始能清償完畢，應認其已不
    能清償債務。此外，債務人無擔保或無優先權之債務總額未
    逾1,200萬元，且無同條例第6條第3項、第8條或第46條各款
    所定駁回更生聲請之事由存在，則債務人聲請更生，應屬有
    據。揆諸首開說明，應予開始更生程序，並命司法事務官進
    行本件更生程序。
四、爰裁定如主文。
中    華    民    國   111    年     2    月    24    日
                  民事第三庭  法  官  劉育琳  
以上正本係照原本作成。
本件裁定不得抗告。
中　　華　　民　　國　　111 　年　　2 　　月　　24　　日
                              書記官  邱勃英